臺灣高等法院臺中分院刑事裁定　
110年度聲字第1346號

聲  請  人  臺灣高等檢察署臺中檢察分署檢察官
受  刑  人  詹德豐


                    （現於法務部○○○○○○○○○○○                        執行中）
上列聲請人因受刑人數罪併罰有二裁判以上，聲請定其應執行之
刑（聲請案號：110年度執聲字第649號），本院裁定如下：
    主  文
詹德豐因犯如附表所示各罪所處之刑，應執行有期徒刑貳年拾月
。
    理  由
一、聲請意旨略以：受刑人詹德豐（下稱受刑人）因違反廢棄物
    清理法數罪，先後經判決確定如附表。數罪中雖有刑法第50
    條第1項但書所列情形，惟受刑人已請求檢察官聲請定應執
    行刑，有臺灣臺中地方檢察署請求定應執行刑調查表足稽，
    應依刑法第50條第2項、第53條、第51條第5款規定，定其應
    執行之刑。爰依刑事訴訟法第477條第1項聲請裁定等語。
二、按數罪併罰，有二裁判以上者，依第51條之規定，定其應執
    行之刑；又數罪併罰，分別宣告其罪之刑，如宣告多數有期
    徒刑者，於各刑中之最長期以上，各刑合併之刑期以下，定
    其刑期，但不得逾30年。刑法第53條、刑法第51條第5款分
    別定有明文。另按數罪併罰之定應執行之刑，係出於刑罰經
    濟與責罰相當之考量，並非予以犯罪行為人或受刑人不當之
    利益，為一種特別的量刑過程，相較於刑法第57條所定科刑
    時應審酌之事項係對一般犯罪行為之裁量，為定應執行刑之
    宣告，乃對犯罪行為人本身及所犯各罪之總檢視，除應考量
    行為人所犯數罪反應出之人格特性，並應權衡審酌行為人之
    責任與整體刑法目的及相關刑事政策，在量刑權之法律拘束
    性原則下，依刑法第51條第5款之規定，採限制加重原則，
    以宣告各刑中之最長期為下限，各刑合併之刑期為上限，但
    最長不得逾30年，資為量刑自由裁量權之外部性界限，並應
    受法秩序理念規範之比例原則、平等原則、責罰相當原則、
    重複評價禁止原則等自由裁量權之內部抽象價值要求界限之
    支配，以使輕重得宜，罰當其責，俾符合法律授與裁量權之
    目的，以區別數罪併罰與單純數罪之不同，兼顧刑罰衡平原
    則（最高法院100年度台抗字第440號裁定意旨參照）。
三、經查，本件受刑人所犯如附表所示各罪，經臺灣臺中地方法
    院、本院及最高法院分別判處如附表所示之刑，均經確定在
    案，有上開案件裁判書及臺灣高等法院被告前案紀錄表等附
    卷可稽。其中附表編號1所示之罪為得易科罰金、得易服社
    會勞動之罪；附表編號2、3所示之罪為不得易科罰金之罪、
    不得易服社會勞動之罪，屬刑法第50條第1項但書各款之情
    形。茲受刑人請求檢察官向法院聲請合併定應執行刑，有受
    刑人民國110年4月30日所簽立之臺灣臺中地方檢察署是否請
    求定應執行刑調查表1份在卷足憑。而受刑人所犯如附表所
    示各罪，其中如附表編號1至2所示部分，前經本院以110年
    度聲字第1079號裁定合併定應執行刑為有期徒刑1年8月確定
    ，有前揭刑事裁判書及臺灣高等法院被告前案紀錄表各乙份
    附卷可參。上開刑事判決所定應執行之刑，雖將因本院所為
    本件定應執行刑裁定而當然失效，惟揆諸前揭說明，本院審
    核相關案卷，認檢察官聲請為正當，並考量自由裁量之範圍
    ，應受內部性界限及不利益變更禁止原則之拘束，更不得重
    於原裁判原定之應執行刑，使受刑人陷於更不利之結果，爰
    參酌原確定判決之定執行刑情形，並衡酌受刑人所犯各罪之
    犯罪類型、時間、手段、動機、侵害法益種類，及前揭所述
    之比例原則、責罰相當原則等自由裁量權之內部性界限等情
    ，而為整體評價後，合併定其應執行之刑如主文所示。
四、據上論結，爰依刑事訴訟法第477條第1項，刑法第53條、第
    50條第2項、第51條第5款，裁定如主文。 
中　　華　　民　　國　　110 　年　　5 　　月　　21  　日
            刑事第十一庭　審判長法　官　張  意  聰
                                法　官　陳  慧  珊
                                法　官　田  德  煙
以上正本證明與原本無異。
如不服本裁定，得於收受送達後五日內向本院提出抗告書狀（須
附繕本）。
                                書記官  林  賢  慧
中　　華　　民　　國　　110 　年　　5 　　月　　21　　日

附表：受刑人詹德豐定應執行刑案件一覽表
編          號         1          2        3 罪          名  非駕駛業務過失傷害 廢棄物清理法  廢棄物清理法 宣    告    刑  有期徒刑3月 有期徒刑1年6月  有期徒刑1年7月 犯  罪   日 期  107/01/01 106/04/22-106/04/23   107/04/08-107/06/03 偵查(自訴)機關年度案號  臺中地檢107年度偵字第28875號 臺中地檢107年度偵字第11083號   臺中地檢108年度偵字第2817號 最 後 事 實 審 法       院 臺中地院 中高分院   中高分院  案       號 107年度交易字第1827號 108年度上訴字第361號   109年度上訴字第53號  判 決 日 期 108/01/17 108/07/10   109/06/09 確定判決 法       院 臺中地院 最高法院   最高法院  案       號 107年度交易字第1827號 109年度台上字第2185號   110年度台上字第211號    判決確定日期 108/02/23 110/02/04   110/03/31 是否為得易科罰金之案件  得易科、社勞 不得易科、社勞   不得易科、社勞 備          註  臺中地檢108年度執字第3777號(已執畢) 臺中地檢110年度執字第3176號 臺中地檢110年度執字第5527號   編號1-2定應執行有期徒刑1年8月 （中高分院110年度聲字第1079號）